臺灣高等法院臺中分院刑事判決　　　　　　民國九十二年度上訴字第一五四八號
　　上　訴　人　臺灣台中地方法院檢察署檢察官
　　被　　　告　乙○○
右上訴人因被告毒品危害防制條例案件，不服臺灣台中地方法院中華民國九十二年七
月二日第一審判決（民國九十二年度訴字第七八六號，起訴案號：臺灣台中地方法院
檢察署民國九十一年度偵字第三四五五號），提起上訴，本院判決如左：
    主      文
上訴駁回。
    理      由
一、公訴意旨稱：被告乙○○基於概括之犯意，於民國九十一年一月間起至同年二月
    間止，連續六次在臺中縣東勢鎮○○里○○街二十一號租屋處之房間內，轉讓少
    量之第一級毒品海洛因供劉佳興施用，嗣於同年二月十六日晚上七時五十分許，
    在臺中縣東勢鎮○○里○○路六十二號四樓房間內，經警查獲劉佳興施用海洛因
    ，經劉佳興供出毒品來源，於同日晚間八時二十分許，在臺中縣東勢鎮○○里○
    ○街二十一號租屋處之房間內逮捕乙○○，並扣得其所有海洛因一‧九公克及分
    裝空袋三個，因認被告涉有違反毒品危害防制條例第八條第一項之轉讓第一級毒
    品罪嫌。
二、被告經傳未到庭，據其於原審陳述未曾提供海洛因予劉佳興施用等語，經查證人
    劉佳興於警訊中證稱：「我是向被告購買海洛因，從九十一年一月份起至二月份
    共向被告購買六次，詳細日期不清楚，我每次要買海洛因時，都是約傍晚十八時
    許，我先打電話給被告說要拿東西，然後就騎機車到被告租屋處（即臺中縣東勢
    鎮○○街二十一號）房屋內交易，我每次向被告購買一包海洛因，交易金額為新
    臺幣（下同）一千元，共六次，共六包，重量不清楚」（見偵查卷第十三頁正面
    ）；於偵查中證稱：「我去找被告，被告再去找別人買海洛因給我，一次買一千
    元，我沒有把錢交給被告，是交給被告的朋友綽號「阿彬」之人」（見偵查卷第
    二十三頁正面）；復稱：「我忘記多久買一次毒品，毒品的來源是向被告的朋友
    綽號「大胖」買的，因為被告跟「大胖」比較熟，所以我都是透過被告打電話給
    「大胖」買毒品，我於九十年十月施用毒品是向綽號「阿家」之人買的，我於警
    訊中說買了六次是指從九十年十月份至今買的總次數，且加上警訊時是在半夜，
    我意識不清楚，模模糊糊的」、「毒品是綽號「阿彬」之人給我的，被告有拿毒
    品給我」等語（見偵查卷第二十八頁、第二十九頁）。綜上，證人劉佳興前後之
    供述，均稱係向被告購買海洛因，或由被告介紹其向綽號「阿彬」或「大胖」之
    人購買而已，並未曾言及被告有何無償給予海洛因施用之情事，是以證人劉佳興
    上開指證，尚難遽採為認定被告犯罪不利之證據。
三、按被告之自白，不得作為有罪判決之唯一證據，仍應調查其他必要之證據，以察
    其是否與事實相符，刑事訴訟法第一百五十六條第二項規定甚明，經查：被告雖
    曾於偵查中自白：曾於九十一年一月間，有給證人劉佳興毒品一小包，地點是在
    伊家中（見偵查卷第二十九頁）等語，然被告於原審審理時陳稱：「（問：為何
    檢察官問你有無轉讓海洛因給劉佳興時你說有？）那時候我以為一起出錢就是轉
    讓，所以才會承認」（原審卷五十頁），則被告前揭於偵查中之自白或有誤解「
    轉讓」之意。是被告縱使曾於偵查中自白轉讓海洛因予證人劉佳興，然劉佳興既
    供稱僅向被告購買海洛因，而無轉讓海洛因之事，且亦查無其他證據足資證明被
    告確有轉讓海洛因予劉佳興之事實，自不能僅據被告於偵查中之一次自白，即遽
    予轉讓第一級毒品罪責相繩，原審以被告犯罪尚屬不能證明，而予無罪之之判決
    ，並無不合，檢察官上訴意旨仍執被告之自白作為被告犯罪之唯一證據而指摘原
    判決不當，非可採取，上訴為無理由，應予駁回。至被告有無販賣第一級毒品予
    劉佳興施用，自應由檢察官依法另為偵辦，併此敘明。
四、被告經合法傳喚，無正當理由不到庭，應不待其陳述，逕行判決。
五、據上論斷，應依刑事訴訟法第三百六十八條，第三百七十一條，判決如主文。
本案經檢察官甲○○到庭執行職務。
中      華      民      國      九十三  年      三      月      卅一    日
                                臺灣高等法院臺中分院刑事第二庭
                                      審判長法  官  羅  禮  政
                                            法　官  蔡　聰　明
                                            法  官　陳　欣　安
右正本證明與原本無異。
檢察官得上訴
如不服本判決應於收受送達後十日內向本院提出上訴書狀，其未敘述上訴之理由者並
得於提起上訴後十日內向本院補提理由書（均須按他造當事人之人數附繕本）。
                                            書記官  紀  美  鈺
中      華      民      國      九十三  年      四      月      五      日
                                                                        Ａ
